【裁判字號】    88,易,3632
【裁判日期】    890224
【裁判案由】    竊盜等
【裁判全文】
臺灣高雄地方法院刑事判決                        八十八年度易字第三六三二號
    公  訴  人  臺灣高雄地方法院檢察署檢察官
    被      告  丙○○
    被      告  甲○○
右列被告因竊盜等案件，經檢察官提起公訴（八十八年度偵字第一二五七四號、一二
九０六號、一四七０三號），本院判決如左：
    主  文
丙○○連續結夥三人以上攜帶兇器竊盜，處有期徒刑壹年。
甲○○連續故買贓物，處有期徒刑拾月。
    事  實
一、丙○○夥同乙○○、潘豐祺（以上二人另行偵結）共同意圖為自己不法之所有，
    並基於概括之犯意，三人結夥先於民國八十八年五月一日凌晨零時許，在高雄市
    三民區○○○街與哈爾濱街口，持客觀上具危險性可資為兇器之Ｔ型板手一把為
    工具，竊取王天順所有（起訴書誤載為陳道生所有）ＳＸ─二八二七號箱型車。
    嗣三人又於同年月五月四日凌晨二時許，又同一手法在高雄縣鳳山市○○路○段
    一００號旁，竊取沈清泉所有ＵＴ─五九一七號箱型車。得手後，渠等即駕駛上
    開二部贓車，於同年月七日凌晨一時許，至高雄縣大寮鄉○○村○○段堤防旁，
    竊取丁○○所飼養之羊四十隻，將之裝於上開二部贓車內，於同日凌晨一時二十
    五分欲離去時，為丁○○發現，渠等即駕駛裝載所竊得三十七隻羊之ＵＴ─五九
    一七號逃逸，而將裝有所竊三隻羊之ＳＸ─二八二七號車棄於現場。甲○○基於
    故買贓物之概括犯意，明知乙○○與綽號「豐仔」、「原仔」所欲出售之羊三十
    三隻，係八十八年四月十八日上午七時許，在屏東縣滿洲鄉○○村○○路「李順
    正休閒農場」對面羊舍竊自戊○○○所有之羊，而於同日在彰化縣台西村堤防邊
    以新台幣五萬元二千元之價格加以收買，復於上開丙○○與乙○○、潘豐祺竊自
    丁○○所有羊隻三十七隻後，隨即亦於八十八年五月七日載至上開彰化縣台西村
    堤防邊，以四萬元之代價，賣與知情之甲○○。嗣丙○○、乙○○、潘豐祺三人
    ，於八十八五月七日下午九時三十分許，駕駛上開車號ＵＴ─五九一七號在高雄
    市○○區○○路與九如路口，為警查獲，而知悉上情。
二、案經高雄市政府警察局移送臺灣高雄地方法院檢察署檢察官偵查起訴。
    理  由
一、訊據被告丙○○對於右揭時地結夥三人並持兇器竊取上開車輛及羊隻等情，均坦
    承不諱，而被告甲○○則矢口否認有任何故買贓物之犯行，辯稱：伊不知收購之
    羊係贓物云云。惟查：業據證人即當初售予被告甲○○羊隻之乙○○於本院證述
    被告甲○○於收購上開羊隻時即知係贓物等語（見本院八十八年十月十三日訊問
    筆錄），且被告甲○○分別五萬二千元及四萬元收購上開三十三隻羊（其中成羊
    二十四隻成羊）及三十七隻（其中三十六隻成羊）等情，亦為被告所自承（見本
    院八十八年十月一日訊問筆錄），惟經本院函查高雄縣鳳山市肉品市場，平均羊
    隻拍賣價格一隻約九千一百元（最高價與最低價平均檟格），故上開竊得羊隻價
    值合計為五十四萬六千元（不含小羊），與被告甲○○收購僅支付之九萬二千元
    相差約六倍之多，顯與常情有違，是被告甲○○所辯，純係卸責之詞，不足採信
    ，此外復有被害人戊○○○、丁○○、陳道生指述綦詳，並有搜索扣押證明筆錄
    、戊○○○出具之贓物認領保管單、丁○○出具之贓物認領保管單各一紙在卷可
    參，本件事證明確，被告二人犯行，洵堪認定。
二、核被告丙○○所為，係犯刑法第三百二十一條第一項第三款、第四款之結夥三人
    以上攜帶兇器竊盜罪；被告丙○○與乙○○、潘豐祺就上開犯行具有犯意聯絡及
    行為分擔，為共同正犯；核被告甲○○所為，係犯刑法第三百四十九條第二項之
    故買贓物罪。被告二人先後多次竊盜及故買行為，均時間緊密，犯意概括，所犯
    構成要件相同，為連續犯，依刑法第五十六條規定，以一罪論，並各加重其刑。
    。爰審酌被告丙○○、甲○○因貪圖私利而為此犯行，對社會秩序影響甚大，惟
    被告丙○○犯後均坦承犯行，態度良好，而被告甲○○犯後猶圖飾罪行，未具悔
    意等一切情狀，分別量處如主文所示之刑。又犯罪所用之Ｔ型板手一把，非被告
    丙○○所有，業據其於警訊時供明在卷，且未扣案，爰不另為沒收之諭知，附此
    敘明。
據上論斷，應依刑事訴訟法第二百九十九條第一項前段，刑法第五十六條、第三百二
十一條第一項第三款、第四款、第三百四十九條第二項，罰金罰鍰提高標準條例第一
條前段，判決如主文。
中     華     民     國     八十九    年      二      月    二十四      日
                                  臺灣高雄地方法院刑事第二庭
                                      法  官  廖  建  瑜
右正本證明與原本無異。
如不服本判決，應於判決送達後十日內，向本院提出上訴狀。
                                      書記官  歐  文  政
中    華    民    國      八十九      年      二      月      二十五    日
附錄本判決論罪之法條全文：
刑法第三百二十一條
犯竊盜罪而有左列情形之一者，處六月以上五年以下有期徒刑：
一、於夜間侵入住宅或有人居住之建築物、船艦或隱匿其內而犯之者。
二、毀越門扇、牆垣或其他安全設備而犯之者。
三、攜帶兇器而犯之者。
四、結夥三人以上而犯之者。
五、乘火災、水災或其他災害之際而犯之者。
六、在車站或埠頭而犯之者。
前項之未遂犯罰之。
刑法第三百四十九條第二項：
搬運、寄藏、故買贓物或為牙保者，處五年以下有期徒刑、拘役或科或併科一千元以
下罰金。


司法院資訊處製作；財團法人民間司法改革基金會備份。
